【裁判字號】    89,訴,529
【裁判日期】    890719
【裁判案由】    毒品危害防制條例
【裁判全文】
臺灣彰化地方法院刑事判決                          八十九年度訴字第五二九號
    公  訴  人  臺灣彰化地方法院檢察署檢察官
    被      告  甲○○
右列被告因違反毒品危害防制條例案件，經檢察官提起公訴（八十八年度毒偵字第二
一四七號），本院判決如左：
    主  文
甲○○連續施用第一級毒品，處有期徒刑捌月。扣案之注射針筒壹支及填充器壹支，
均沒收之。
    事  實
一、甲○○前因施用第一、二級毒品案件，經本院以八十七年度訴字第四五八號裁定
    送觀察、勒戒後，因無繼續施用毒品之傾向，由本院於民國八十七年七月十四日
    以八十七年度訴字第四五八號判決免刑，並於同年八月四日確定。詎其仍不知悔
    改，於前次觀察、勒戒後五年內，又基於概括之犯意，自八十八年十二月初某日
    起至同年月十五日止，約二至三日一次，連續在其位於彰化縣二林鎮○○里○○
  街六十一號住處附近，以針筒注射左手背之方式，施用第一級毒品海洛因多次，
    嗣於八十八年十二月十六日十八時三十分許，在其位於彰化縣二林鎮○○街六十
    一號之住處為警查獲，並扣得其所持有供施用毒品之注射針筒及填充器各一支，
    甲○○經本院以八十八年度毒聲字第五五二七號裁定送觀察、勒戒後，認有繼續
    施用毒品傾向，再經本院以八十九年度毒聲字第六八四號裁定送強制戒治。
二、案經彰化縣警察局二林分局報請台灣彰化地方法院檢察署檢察官偵查起訴。
    理  由
一、訊據被告固坦承前開施用毒品之犯行，雖辯稱不能確定扣案物品是否為其所有云
    。惟經查，扣案之注射針筒及填充器各一支，業據被告於警訊及偵查中均坦承係
    其所有供施打毒品所用，且扣案物品係於被告住處查獲，亦有搜索扣押証明書在
    卷可稽，其前開所辯顯因時間經過記憶模糊所致，尚不足採，扣案之注射針筒及
    填充器顯係被告所有供犯罪所用之物甚明。又被告為警查獲當日及經裁定送觀察
    、勒戒後，於八十八年十二月十七日採尿送驗結果，均呈海洛因還原為嗎啡（或
    鴉片）之陽性反應，有彰化縣衛生局八十八年十二月二十四日煙檢字第八八三九
    六六號煙毒尿液檢驗成績書及長昕生活事業股份有限公司新東分公司濫用藥物尿
    液檢驗報告影本在卷可稽，此外復有扣案之被告所有供施用毒品器具注射針筒及
    填充器各一支在卷可資佐証，被告自白部分核與事實相符，又被告前曾因施用毒
    品案件，經本院以八十七年度訴字第四五八號裁定送觀察、勒戒後，認無繼續施
    用毒品之傾向，由本院於八十七年七月十四日以八十七年度訴字第四五八號為免
    刑判決，於同年八月四日確定，有八十七年度訴字第四五八號判決書在卷足憑，
    其於五年內再犯毒品危害防制條例第十條之罪，經裁定送觀察、勒戒，認有繼續
    施用毒品傾向，再經裁定送強制戒治，有本院八十八年度毒聲字第五五二七號裁
    定、臺灣彰化看守所附設勒戒所八十八年十二月二十八日彰所戒字第三三六三號
    函送之證明書一份及臺灣高等法院被告全國前案記錄表附卷可參，本件被告犯罪
    事證明確，犯行洵堪認定。
二、核被告所為，係犯毒品危害防制條例第十條第一項之施用第一級毒品罪。被告持
    有毒品之低度行為，為其施用之高度行為吸收，不另論罪，併予敘明。被告先後
    多次施用毒品之犯行，時間緊接，犯罪構成要件相同，顯係基於概括犯意為之，
    應依刑法第五十六條連續犯規定論以一罪，並加重其刑。爰審酌被告犯罪動機、
    施用毒品之次數、手段、對家庭、社會所生危害及犯罪後態度等一切情狀，量處
    如主文所示之刑。扣案之注射針筒一支及填充器一支，係被告所有，並供犯罪所
    用之物，業經本院認定在卷，爰依刑法第三十八條第一項第二款規定沒收之。
據上論斷，應依刑事訴訟法第二百九十九條第一項前段，毒品危害防制條例第十條第
一項，刑法第十一條前段、第五十六條、第三十八條第一項第二款，判決如主文。
中      華      民      國      八十九      年      七    月    十九    日
                                台灣彰化地方法院刑事第二庭
                                    法      官  王  紋  瑩
右正本證明與原本無異。
如不服本判決，應於判決送達後十日內向本院提出上訴狀( 須附繕本 )。
                                    法院書記官  鄭  秀  鑾
中      華      民      國      八十九      年      七    月   二十四   日
毒品危害防制條例第十條：
施用第一級毒品者，處六月以上五年以下有期徒刑。
施用第二級毒品者，處三年以下有期徒刑。


司法院資訊處製作；財團法人民間司法改革基金會備份。
